【裁判字號】    95,訴,685
【裁判日期】    950522
【裁判案由】    毒品危害防制條例
【裁判全文】
臺灣板橋地方法院刑事判決               95年度訴字第685號
公  訴  人  臺灣板橋地方法院檢察署檢察官
被      告  甲○○
?                     （另案於臺灣臺北監獄臺北分監執行）
上列被告因違反毒品危害防制條例案件，經檢察官提起公訴（九
十五年度毒偵字第七五一號），被告於準備程序中對被訴之事實
為有罪陳述，本院合議庭裁定由受命法官獨任行簡式審判程序，
並判決如下：
    主  文
甲○○連續施用第一級毒品，處有期徒刑拾壹月，扣案第一級毒
品海洛因驗餘淨重壹點零捌公克沒收銷燬之、盛裝上開第一級毒
品洛因之外包裝（塑膠）袋貳只（共重零點肆貳公克）沒收。又
施用第二級毒品，處有期徒刑伍月。應執行有期徒刑壹年貳月，
扣案第一級毒品海洛因驗餘淨重壹點零捌公克沒收銷燬之、盛裝
上開第一級毒品洛因之外包裝（塑膠）袋貳只（共重零點肆貳公
克）沒收。
    事  實
一、甲○○前於民國九十一年間因施用第一級毒品海洛因毒品案
    件，經臺灣板橋地方法院檢察署檢察官聲請本院以九十一年
    度毒聲字第二二二０號裁定送觀察、勒戒後，認無繼續施用
    毒品之傾向，於九十一年八月五日觀察、勒戒執行完畢釋放
    出所，並經同署檢察官於同年八月九日以九十一年度毒偵字
    第二四四五號不起訴處分確定。又於九十四年間因違反毒品
    危害防制條例案件，經本院於九十四年十月二十四日以九十
    四年度訴字第一九一九號判處有期徒刑七月（施用海洛因部
    分）、三月（施用安非他命部分），應執行有期徒刑八月，
    於九十四年十一月二十一日確定；復因搶奪案件，經本院於
    九十四年十二月二十八日以九十四年度訴字第二三五六號判
    處有期徒刑六月，如易科罰金以銀元三百元折算一日，於九
    十五年二月六日確定。上開二案經接續執行，現在監執行中
    。
二、甲○○猶不知悔改，明知海洛因、安非他命分別係毒品危害
    防制條例所規定之第一級毒品、第二級毒品，不得非法持有
    及施用，竟於上開觀察、勒戒執行完畢釋放後五年內及前案
    判決（指上述本院九十四年度訴字第一九一九號）宣示後，
    復基於施用第一級毒品海洛因之概括犯意，自九十四年十月
    二十五日某時許起至九十五年一月十三日下午一時許止（起
    訴書原載自九十四年十月二十四日起至九十五年一月十三日
    止，業經公訴檢察官當庭陳明更正施用海洛因時間如上），
    在臺北縣三重市○○街二二五巷十三號四樓住處，以將毒品
    海洛因加水稀釋後用針筒注射至身體之方式，連續非法施用
    第一級毒品海洛因多次，平均一日施用二次。另又基於施用
    第二級毒品安非他命之犯意，於九十五年一月十一日晚上九
    時許，在臺北縣三重市○○路友人之住處，以將毒品安非他
    命置於玻璃球吸食器內，再點火加熱燒烤產生白煙吸聞之方
    式，非法施用第二級毒品安非他命一次。嗣於九十五年一月
    十三日晚上十時三十分許，甲○○在臺北縣三重市○○路○
    段八十三號前為警查獲，並扣得甲○○所有且供其預備施用
    之海洛因二包（扣案毛重一‧四公克，經取樣部分檢驗用罄
    ，驗餘淨重一‧０八公克，空包裝共重０‧四二公克），且
    經警採集甲○○之尿液送驗結果呈毒品海洛因代謝物嗎啡及
    安非他命類陽性反應，始查悉上情。
三、案經臺北縣政府警察局蘆洲分局報請臺灣板橋地方法院檢察
    署檢察官偵查起訴。
    理  由
一、訊據被告甲○○對於上揭時地，施用第一級毒品海洛因、第
    二級毒品安非他命等犯罪事實，於本院審理中坦承不諱，並
    有查獲現場照片十幀在卷及供其預備施用之白色粉末二包扣
    案可資佐證；被告為警查獲所採集尿液經送鑑定亦呈海洛因
    代謝物嗎啡及安非他命類陽性反應，此有臺灣檢驗科技股份
    有限公司九十五年二月八日（尿液檢體編號0000000
    000號）濫用藥物尿液檢驗報告、毒品案件尿液代碼對照
    表各一紙在卷可稽。又上述扣案白色粉末二包經送法務部調
    查局鑑定，確為第一級毒品海洛因（扣案毛重一‧四公克，
    經取樣部分檢驗用罄，驗餘淨重一‧０八公克，空包裝共重
    ０‧四二公克）無誤，此有該局編號九十五年五月四日調科
    壹第000000000號鑑定通知書一紙附卷足憑。另被
    告前於九十一年間因施用第一級毒品海洛因毒品案件，經檢
    察官聲請本院以九十一年度毒聲字第二二二０號裁定送觀察
    、勒戒後，認無繼續施用毒品之傾向，於九十一年八月五日
    觀察、勒戒執行完畢釋放出所，並經檢察官於同年八月九日
    以九十一年度毒偵字第二四四五號不起訴處分確定，其又於
    九十四年間因違反毒品危害防制條例案件，經本院於九十四
    年十月二十四日以九十四年度訴字第一九一九號判處有期徒
    刑七月（施用海洛因部分）、三月（施用安非他命部分），
    應執行有期徒刑八月，嗣於九十四年十一月二十一日確定，
    此有臺灣高等法院被告前案紀錄表、上開不起訴處分書、刑
    事判決電腦列印本各一份在卷可稽，足認被告係觀察、勒戒
    執行完畢釋放後五年內及本院九十四年度訴字第一九一九號
    刑事判決宣示後，再犯施用第一級毒品、第二級毒品之罪，
    本案事證明確，被告犯行洵堪認定，應依法論科。
二、按海洛因、安非他命，分別係毒品危害防制條例第二條第二
    項第一款、第二款所明定之第一級毒品、第二級毒品，不得
    非法持有、施用。核被告所為，係犯毒品危害防制條例第十
    條第一項之施用第一級毒品海洛因罪，及同條第二項之施用
    第二級毒品安非他命罪。被告施用第一級毒品海洛因前後持
    有海洛因，其施用第二級毒品安非他命前持有安非他命之低
    度行為，均應為施用海洛因、安非他命之高度行為所吸收，
    不另論罪。被告多次施用毒品海洛因，時間緊接，方法相同
    ，觸犯構成要件相同之罪名，顯係基於概括之犯意為之，為
    連續犯，應依刑法第五十六條之規定，以一罪論，並加重其
    刑。又被告所犯上開二罪間，犯意各別，構成要件互殊，應
    予分論併罰。爰審酌被告前有如事實欄所載之犯罪科刑紀錄
    （見前述臺灣高等法院被告前案紀錄表），素行不佳，其犯
    罪動機、目的，所施用毒品之種類、次數、時間，兼衡被告
    施用毒品對其自己身心健康所生戕害，惟未對他人造成實際
    危害，被告高職畢業之智識程度（見警詢調查筆錄），暨犯
    後坦承犯行之態度等一切情狀，分別量處如主文所示之刑，
    並定其應執行之刑，以資儆懲。
三、扣案海洛因驗餘淨重一‧０八公克，係查獲之第一級毒品，
    已如前述，應依毒品危害防制條例第十八條第一項前段之規
    定，宣告沒收銷燬之；另取樣之海洛因部分，因檢驗用罄而
    滅失，爰不另為沒收銷燬之諭知。又盛裝上開毒品海洛因之
    外包裝（塑膠）袋二只（共重０‧四二公克），並非查獲之
    毒品，而係被告所有且供其預備施用上開毒品所用（盛裝毒
    品）之物，業據被告於審理中供明在卷，爰依刑法第三十八
    條第一項第二款之規定宣告沒收。
據上論斷，應依刑事訴訟法第二百七十三條之一第一項、第二百
九十九條第一項前段，毒品危害防制條例第十條第一項、第二項
、第十八條第一項前段，刑法第十一條前段、第五十六條、第五
十一條第五款、第三十八條第一項第二款，判決如主文。
中    華    民    國  九十五  年    五  月    二十二  日
                  刑事第十九庭  法  官  楊志雄
以上正本證明與原本無異。
                                書記官  陳春銘
中    華    民    國  九十五  年    五  月    二十四  日
如不服本判決應於送達後十日內向本院提出上訴狀。
附錄本案論罪科刑法條全文：
毒品危害防制條例第十條
施用第一級毒品者，處六月以上五年以下有期徒刑。
施用第二級毒品者，處三年以下有期徒刑。


司法院資訊處製作；財團法人民間司法改革基金會備份。
